---
title: Dokumentation der Stichprobe
date: Erstellt am `r format(Sys.Date(), '%d.%m.%Y')`
author: '`r input$ident_primary`'
lang: de
output:
pdf_document:
df_print: kable
---

## Informationen zum verwendeten Datensatz
```{r echo=FALSE}
input$ident_secondary
```
## Diese Spalte/n wurde/n bearbeitet um die Grundgesamtheit zu bestimmen.
```{r}
colnames(uploaded_data())
```
## Diese Ausprägungen wurde ausgewählt, um die Grundgesamtheit zu bestimmen.
```{r}
filters()
```
## Diese Spalte/n wurde/n zur neuen Gruppierung ausgewählt.
```{r}
features(strat_layers(), 'name')
```
## Hier sieht man die Datentyp/en der ausgewählen Spalte/n zur neuen Gruppierung.
```{r}
features(strat_layers(), 'data_type')
```
## Hier sieht man die neuen Kategorien der ausgewählen Spalte/n zur neuen Gruppierung.
```{r}
features(strat_layers(), 'categories')
```
## Hier sieht man ausgewählten Auswahlwahrscheinlichkeiten pro Stratum.
```{r}
ratios()
```
## Hier sieht man die Kreuztabelle.
```{r}
strata()
```
## Hier sieht man die Größe der Stichprobe.
```{r}
sample_size()
```
