---
title: Stichprobendokumentation
date: Erstellt am `r format(Sys.Date(), "%d.%m.%Y")`
#lang: de
output: 
  pdf_document:
    df_print: kable
params:
  id_name: NA
  id_data: NA
  cols: NA
  filters: NA
  strat_layers: NA
  ratios: NA
  strata: NA
  sample_size: NA
---


```{r echo=FALSE, message=FALSE}
library(dplyr)
library(stringr)
```


## Stichprobenmetadaten

```{r echo=FALSE}
tibble(
  Author = params$id_name,
  Datensatz = params$id_data,
  Stichprobengröße = params$sample_size
)
```
## Merkmale
Diese Merkmale wurden für die Grundgesamtheit ausgewählt:
```{r echo=FALSE}
tibble(
  `Merkmale der Grundgesamtheit` = params$cols
)
```
## Merkmalsausprägungen
Diese Merkmalsausprägungen wurden bewusst für die Grundgesamtheit gefiltert:
```{r echo=FALSE}
df <- data.frame(
  Merkmal = c(),
  Typ = c(),
  `Benutzte Werte` = c()
)

for (filter in params$filters) {
  # Prepare used values for rendering
  uv <- filter$used_vals
  if (filter$type == "orclause") {
    uv <- expand.grid(uv)
    uv <- apply(uv, 1, function(row) {
      row <- paste(row, collapse = " & ")
      gsub("\U2208", "$\\\\in$", row)
    })
  }

  df <- rbind(df, data.frame(
    Merkmal = filter$col,
    `Benutzte Werte` = uv
  ))
}

tibble(df)
```
## Gruppierte Kategorien
Bei numerischen Mermalen steht die jeweilige Zahl für die Obergrenze der Kategorie.
```{r echo=FALSE}
df <- data.frame(
  Merkmal = c(),
  Typ = c(),
  `Gruppierte Kategorie` = c(),
  `Zugeordnete Werte` = c()
)


for (layer in params$strat_layers) {
  # Create cat name vector with matching length to all categories
  cat <- c()
  for (name in names(layer$categories)) {
    cat <- c(cat, rep(name, length(layer$categories[[name]])))
  }
  df <- rbind(df, data.frame(
    Merkmal = layer$name,
    Typ = ifelse(layer$data_type == "categorical", "kat.", "num"),
    `Gruppierte Kategorie` = cat,
    `Zugeordnete Werte` = unlist(layer$categories)
  ))
}

tibble(df)
```
## Gewählte Stichprobenanteile pro Kategorie
```{r echo=FALSE}
df <- data.frame(
  Merkmal = c(),
  Kategorie = c(),
  Proportion = c()
)

for (name in names(params$ratios)) {
  df <- rbind(df, data.frame(
    Merkmal = name,
    Kategorie = unlist(names(params$ratios[[name]])),
    Proportion = unlist(params$ratios[[name]])
  ))
}

tibble(df)
```
## Kreuztabelle der gruppierten Variablen
```{r echo=FALSE}
tibble(params$strata)
```